

CRISTIAN FERNANDO RON NOVILLO

EMPRENDEDOR DIGITAL - DESARROLLADOR WEB

- 0987668183
- cristancho.fercho@gmail.com
- Quito / Ecuador
- Soltero
- 27 años

SOBRE MÍ

Autodidacta apasionado por las tecnologías de la información, entusiasta en crecer personal e intelectualmente en un mundo cambiante, animoso por contribuir con mi experiencia y capacidad en nuevos desafíos tecnológicos que permitan dejar huella de forma positiva en la sociedad.

SKILLS

6 / 10
IONIC
0 / 10
8 / 10
JAVA
9 / 10
HTML - CSS
7 / 10
PL - SQL
6 / 10
ADOBE XD

EDUCACIÓN

Egresado / Ingeniería de Sistemas Universidad Politécnica Salesiana

Certificación Cambrigde / KET Language Assessment of University of Cambridge

Ciencias Exactas / Físico Matemático
Unidad Educativa Julio María Matovelle

EXPERIENCIA

Desarrollador Web

AgroScan S.A. / Enero 2018 - Junio 2018

Diseño y construcción de las páginas y aplicativos web de la empresa.

Desarrollador Web

Inosofot S.A. / Agosto 2018 – Febrero 2019

Diseño y construcción de las páginas web de la empresa.

Administrador de plataformas E-Learning

KMS Virtual S.A. / Agosto 2019 - Noviembre 2019

Configuración y ajustes para implementar aulas virtuales corporativas e institucionales.



CRISTIAN FERNANDO RON NOVILLO

EMPRENDEDOR DIGITAL - DESARROLLADOR WEB

FORTALEZAS

9 / 10

Capacidad Analítica

8 / 10

Capacidad Crítica

9 / 10

Capacidad de Comunicación

8 / 10

Administrar Conflictos

8 / 10

Proactividad

SEMINARIOS

- Ingeniería en Gestión de Recursos Humanos.
- Software para el Desarrollo de Agentes (JADE).
- Lenguajes Programables Incrustados en Oracle (PL/SQL).
- Manejo de Tecnologías de Programación Web (JSP, JSF, PHP).
- Manejo de Gestores de DB como: PostgreSQL, SQL Server, MySQL.

HOBBIES

- Lectura
- Natación
- Ecuavoley
- Fútbol

REFERENCIAS

Ing. Iván López

Ingeniero de Sistemas

Celular: 0999575708

Ing. Marco García

Ingeniero de Sistemas

Celular: 0960135738

Ing. Jonathan Durán

Ingeniero de Sistemas

Celular: 0995102222

Dr. Juan Crespo

Doctor en Finanzas y Economía

Celular: 0999558520

Ing. Jhony Villacis

Ingeniero Electrónico

Celular: 0993606526